臺灣新竹地方法院刑事宣示判決筆錄　　100年度審訴字第569號
公　訴　人　臺灣新竹地方法院檢察署檢察官
被　　　告　張枝福
指定辯護人　本院公設辯護人林建和
上列被告因違反毒品危害防制條例案件，檢察官提起公訴（100
年度毒偵字第905 號）後，聲請改依協商程序而為判決，本院於
中華民國100 年10月19日下午4 時，在本院刑事第十一法庭宣示
判決，出席職員如下：
　　　　　　　　審判長法　官　劉兆菊
　　　　　　　　　　　書記官　林兆嘉
　　　　　　　　　　　通　譯　邱立杰
法官起立朗讀判決主文、犯罪事實要旨、處罰條文，及告以上訴
限制、期間並提出上訴狀之法院，且諭知記載其內容：
一、主  文：
    張枝福施用第一級毒品，累犯，處有期徒刑柒月。又施用第
    二級毒品，累犯，處有期徒刑肆月。應執行有期徒刑玖月。
二、犯罪事實要旨：
（一）張枝福前於民國87年間，因施用第二級毒品案件，經本院
      於87年9 月3 日以87年度毒聲字第589 號裁定送觀察、勒
      戒後，認無繼續施用毒品之傾向，於87年9 月23日執行完
      畢釋放出所，並於同日經臺灣新竹地方法院檢察署檢察官
      以87年度偵字第6107號為不起訴處分；又於89年間，因施
      用第二級毒品案件，經本院於89年9 月15日以89年度毒聲
      字第2308號裁定送觀察勒戒，因認有繼續施用毒品之傾向
      ，復經本院於89年11月3 日以89年度毒聲字第2608號裁定
      令入戒治處所施以強制戒治，嗣其前開強制戒治執行滿3
      月後，成效良好，經本院於90年4 月3 日以90年度毒聲字
      第617 號裁定停止戒治，所餘戒治期間付保護管束，迄至
      90年10月14日保護管束期滿未經撤銷視為已執行完畢；刑
      責部分則經本院於90年6 月4 日以90年度簡上字第6 號判
      決判處有期徒刑5 月確定，復與本院89年度訴字第630 號
      未經許可無故持有彈藥罪裁判經本院於91年1 月21日以91
      年度聲字第48號裁定合併定應執行有期徒刑6 月確定，於
      92年1 月13日執行完畢。又於93年間，因連續施用第一、
      二級毒品罪等案件，經本院於93年12月31日以93年度訴字
      第488 號判決判處有期徒刑1 年、6 月、4 月，併科罰金
      新臺幣（下同）2 萬元及罰金銀元3,000 元確定(甲)；又於
      93年間，因連續施用第一、二級毒品罪案件，經本院於94
      年9 月23日以94年度訴字第259 號判決判處有期徒刑1 年
      2 月、8 月確定(乙)；又於94年間，因贓物案件，經本院於
      95年5 月29日以95年度竹北簡字第172 號判決判處有期徒
      刑4 月確定(丙)；又於95年間，因竊盜案件，經本院於96年
      2 月27日以96年度易字第72號判決判處有期徒刑8 月確定
      (丁)；復因中華民國九十六年罪犯減刑條實施，上開各案件
      復經本院於96年10月31日以96年度聲減字第766 號裁定分
      別減為原刑期或罰金金額之二分之一，並就(甲)(丁)案件合併
      定應執行有期徒刑1 年1 月及併科罰金1 萬3,500 元確定
      ；就(乙)(丙)案件合併定定應執行有期徒刑1 年確定後接續執
      行，於97年1 月15日縮刑期滿執行完畢。又於99年間，因
      家庭暴力防治法罪案件，經本院於99年7 月14日以99年度
      易字第133 號判決判處有期徒刑3 月、2 月，應執行有期
      徒刑4 月確定，於99年12月22日易科罰金執行完畢。
（二）詎張枝福仍不知悔改，於前開觀察、勒戒執行完畢釋放出
      所後5 年內，再因施用毒品案件經刑之追訴處罰後，復基
      於施用第一級毒品海洛因之犯意，於100 年2 月26日晚上
      某不詳時間，在新竹縣竹北市○○街426 號之1 友人住處
      內，將第一級毒品海洛因摻水置於注射針筒再注射入體內
      之方式，非法施用第一級毒品海洛因1 次。復基於施用第
      二級毒品甲基安非他命之犯意，旋即於同時地，以將第二
      級毒品甲基安非他命放入吸食器內燒烤後吸取煙霧之方式
      ，非法施用第二級毒品甲基安非他命1 次，嗣因張枝福施
      用第一級毒品海洛因引發休克而送醫救治，嗣警據報至新
      竹縣竹北市東元醫院查獲，復經採其尿液送驗，因鑑驗結
      果呈嗎啡、可待因、甲基安非他命陽性反應，始查悉上情
      。
（三）案經新竹縣政府警察局竹北分局報告臺灣新竹地方法院檢
      察署檢察官偵查起訴後，經檢察官聲請認罪協商判決，由
      本院合議庭裁定由受命法官獨任改依協商程序而為判決。
三、處罰條文：
    毒品危害防制條例第10條第1 項、第2 項，刑法第11條前段
    、第47條第1 項、第51條第1 項第5 款。
四、協商判決除有刑事訴訟法第455 條之4 第1 項第1 款於本訊
    問程序終結前，被告撤銷協商合意或檢察官撤回協商聲請者
    ；第2 款被告協商之意思非出於自由意志者；第4 款被告所
    犯之罪非第455 條之2 第1 項所定得以協商判決者；第6 款
    被告有其他較重之裁判上一罪之犯罪事實者；第7 款法院認
    應諭知免刑或免訴、不受理者情形之一，及違反同條第2 項
    「法院應於協商合意範圍內為判決；法院為協商判決所科之
    刑，以宣告緩刑或2 年以下有期徒刑、拘役或罰金為限」之
    規定者外，檢察官與被告均不得上訴。
五、如有前項得上訴之情形，得自收受宣示判決筆錄送達之日起
    10日內，向本院提出上訴書狀，上訴於第二審法院。
本案經檢察官洪期榮到庭執行職務。
中    華    民    國    100    年    10    月    19  日
                  刑事第九庭    書  記  官  林兆嘉
                                審判長法官  劉兆菊
以上筆錄正本係照原本作成。
中    華    民    國    100    年    10    月    19   日
                                書  記  官  許榮成
附錄本案論罪科刑法條：
毒品危害防制條例第10條
施用第一級毒品者，處6月以上5年以下有期徒刑。
施用第二級毒品者，處3年以下有期徒刑。